GABRIEL CANNES

DESENVOLVEDOR FRONT-END

- +55 (51) 99849-1213
- □ gabrielcannes.gc@gmail.com
- Porto Alegre, Rio Grande do Sul

github.com/gabrielcannes

SOBRE MIM

Sou desenvolvedor Front-End com mais de 5 anos de experiência, focado em interfaces modernas, responsivas e com alta performance. Atuo com Angular, TypeScript, Tailwind, React e já participei de projetos nos setores financeiro, de tecnologia e agronegócio, sempre com atenção aos detalhes e à experiência do usuário.

EXPERIÊNCIAS

SENIOR FRONT-END DEVELOPER

- DOMY / 04/2024 atual | Setor: Agronegócio
- Desenvolvimento de aplicações web modernas com Angular, Tailwind e RxJS
- Garantia de fidelidade visual com interfaces pixel perfect
- Apoio técnico ao time e participação em decisões de arquitetura

FULL STACK DEVEOPER

- ♠ banrisul | 03/2023 04/2024 | Setor: Financeiro
- Desenvolvimento de soluções mobile-first para aquisição de clientes PJ
- Participação em todo o ciclo da jornada digital, da ideação à entrega
- Colaboração com equipes de design e produto com foco em UX

FULL STACK DEVELOPER



(ו∞11) | 06/2022 – 03/2023 | Setor: Tecnologia

- Atuação em aplicação corporativa global usada em mais de 10 países
- Participação em reuniões e entregas com comunicação 100% em
- Contribuição para estabilidade e evolução contínua da plataforma

FULL STACK DEVELOPER



📤 NBC Bank | 01/2019 – 06/2022 | Setor: Financeiro

- Criação de sistema de auditoria com impacto direto na eficiência interna
- Automação de processo manual, reduzindo tempo de execução de horas para segundos
- Condução de workshops técnicos sobre boas práticas e Clean Code

PROFICIENTE EM

- ➤ React
- ▶ Angular
- ➤ C#
- ➤ Git
- ➤ CI/CD
- ➤ Testes Unitários
- ➤ UI/UX
- ➤ Agile
- ➤ Next.is
- ➤ React Native

FORMAÇÃO

Centro Universitário Ritter dos Reis

Ciência da Computação 2017 - 2021

CURSOS

The Complete 2024 Web **Development Bootcamp**

Web Design & Development 2023

Angular Formation

Web Design & Development

Advanced CSS Development Web Design & Development 2023